臺灣臺北地方法院民事判決　　　　　　　93年度訴字第3120號
原　　　告　甲○○
　　　　　　　　　　　　十九號.
訴訟代理人　張至剛律師
被　　　告　乙○○
　　　　　　　　　　　　二號二.
被　　　告　丙○○
共　　　同
訴訟代理人　吳玲華律師
上列當事人間侵權行為損害賠償事件，本院於民國94年1月7日言
詞辯論終結，判決如下：
    主  文
被告應連帶給付原告新台幣參拾萬參仟肆佰壹拾壹元，及自民國
九十三年七月二十三日起至清償日止按年息百分之五計算之利息
。
原告其餘之訴駁回。
訴訟費用由被告負擔五分之一；餘由原告負擔。
本判決原告勝訴部分，得假執行。但被告以新台幣參拾萬參仟肆
佰壹拾壹元為原告預供擔保，得免為假執行。
原告其餘假執行之聲請駁回。
    事實及理由
一、原告主張：原告為被告乙○○之四哥，被告乙○○竟與其友
    人即被告丙○○共同基於傷害、剝奪他人行動自由（含強制
    他人行無義務之事）之犯意聯絡，於91年12月9日夜間10時
    許，各持被告乙○○所有之電擊棒一支，毆打原告倒地，又
    將原告強押上車，由被告乙○○以其所有之手銬一付將原告
    雙手拷住，在後座看管原告，將之載往台北巿新生北路1段
    47巷12號1樓，而剝奪原告之行動自由；到達上址後，被告
    乙○○、丙○○即持續以徒手毆打原告之強暴手段，強制原
    告依照被告乙○○之指示，簽寫分別載有「茲同意乙○○先
    生向吳玲華律師領取本人與乙○○、朱家良、王添助於91年
    11月1日簽訂之協議書，應由吳玲華律師匯給本人之新台幣
    貳佰萬元，該款為台灣產物保險股份有限公司依其與本人於
    91年10月15日簽訂之和解協議書匯入吳玲華律師帳戶壹仟萬
    元中之貳佰萬元，已遭乙○○假扣押在案」，及「茲同意乙
    ○○乙○○因91年度執全字第3362號假扣押強制執行事件所
    提存之擔保金新台幣柒拾萬元整無條件領回」等語之同意書
    2份，而使原告行無義務之事，並致使原告受有左耳裂傷2處
    （1×0.2×0.3公分、0.8×0.2×0.3公分）、顏面擦傷2處
    （3×0.2公分、4×0.2公分）及疑左耳聽力受損等傷害；得
    手後，被告乙○○再以膠帶將原告之嘴巴圈繞數圈封住，以
    尼龍繩綑綁原告之雙腿，將之控制於上開自用小客車後座，
    由被告丙○○坐在駕駛座看守，嗣於同月10日凌晨4時許，
    原告始能利用被告丙○○熟睡之際，掙脫繩索而逃離現場，
    原告因被告2人上述不法侵權行為所受傷害，共支出醫療費
    用新台幣（下同）17,497元，又原告原以開計程車為生，每
    月淨收入在30,000元以上，每年年收入至少360000元，原告
    所受左耳中度聽力障礙，聽力受損並影響平衡感，無法繼續
    從事賴以維生之計程車司機工作，依勞工保險條例（下稱勞
    保條例）第53條所載殘廢等級，屬第11級殘廢標準，喪失勞
    動能力程度為38.45％，算至民國101年5月31日，原告年滿6
    5歲止（原告為36年5月30日出生），原告減少勞動力之年損
    害額為0000000元（360000×38.45％×9＝0000000，扣除中
    間利息一次給付之金額為0000000元（138420×7.5886＝000
    0000），另原告遭被告二人非法拘禁、限制自由並飽受凌虐
    、傷害，並致聽力永久受損，身體、健康、自由受創甚鉅，
    被告應連帶賠償原告非財產之損害500,000元。爰依民法第
    184條第1項、第185條第1項前段、第193第1項、第195 條第
    1項前段，求為命被告連帶給付原告0000000元，及自91 年
    12月11日起至清償日止，按年息5％計算之利息，並願供擔
    保聲請宣告假執行。
二、被告則以：原告並不能證明被告對其有不法之加害行為，原
    告所受傷害明顯輕微，不可能支出高達17497元之醫療費，
    否認原告之聽力障礙是被告造成，且聽力縱有障礙，亦不影
    響身體平衡，亦非不可治癒，本件事發迄今已逾2年，原告
    聽力應已恢復，遑論原告之右耳仍正常，原告應舉證證明其
    聽力因此永久受損，並影響其平衡感，及喪失工作能力，且
    從原告事發後之行動電話通話費與平常無異，甚至增加，證
    明原告並無聽力障礙存在，其請求非財產上損害亦屬過高，
    原告應先舉證證明其損害發生、損害金額之範圍及與被告行
    為之因果關係等語，資為抗辯。而聲明：原告之訴及假執行
    之聲請均駁回，如受不利判決，願供擔保請准宣告免為假執
    行。
三、查被告乙○○與其友人即被告丙○○共同基於傷害、剝奪他
    人行動自由（含強制他人行無義務之事）之犯意聯絡，於91
    年12月9日夜間10時許，各持被告乙○○所有之電擊棒一支
    ，毆打原告倒地，又將原告強押上車，由被告乙○○以其所
    有之手銬一付將原告雙手拷住，在後座看管原告，將之載往
    台北巿新生北路一段四十七巷十二號一樓，而剝奪原告之行
    動自由；到達上址後，被告乙○○、丙○○即持續以徒手毆
    打原告之強暴手段，強制原告依照被告乙○○之指示，簽寫
    分別載有「茲同意乙○○先生向吳玲華律師領取本人與乙○
    ○、朱家良、王添助於九十一年十一月一日簽訂之協議書，
    應由吳玲華律師匯給本人之新台幣貳佰萬元，該款為台灣產
    物保險股份有限公司依其與本人於九十一年十月十五日簽訂
    之和解協議書匯入吳玲華律師帳戶壹仟萬元中之貳佰萬元，
    已遭乙○○假扣押在案」，及「茲同意乙○○乙○○因九十
    一年度執全字第三三六二號假扣押強制執行事件所提存之擔
    保金新台幣柒拾萬元整無條件領回」等語之同意書二份，而
    使原告行無義務之事，並致使原告受有左耳裂傷二處（一乘
    以零點二乘以零點三公分、零點八乘以零點二乘以零點三公
    分）、顏面擦傷二處（三乘以零點二公分、四乘以零點二公
    分）及疑左耳聽力受損等傷害；得手後，被告乙○○再以膠
    帶將原告之嘴巴圈繞數圈封住，以尼龍繩綑綁原告之雙腿，
    將之控制於上開自用小客車後座，由被告丙○○坐在駕駛座
    看守，嗣於同月十日凌晨四時許，原告始能利用被告丙○○
    熟睡之際，掙脫繩索而逃離現場之事實，業經台灣高等法93
    年度上訴字第533號刑事判決認定屬實，論被告乙○○、丙
    ○○共同觸犯傷害罪及剝奪他人行動自由罪，分別處有期徒
    刑陸月、肆月，如易科罰金以參佰元折算壹日，有原告提出
    之刑事判決書為證（見本院卷第10至21頁），被告二人有共
    同不法侵害原告身體及自由之侵權行為，自堪認定，被告辯
    稱並無不法加害原告之侵權行為云云，並不可取，原告請求
    被告應就原告因而所受損害，負連帶賠償責任，實為可取。
四、原告請求被告連帶賠償費用，是否應予准許，分述為次：
（一）醫療費17497元部份，固據原告提出醫療費用收據五紙為
      證（見本院卷第24至26頁），除其中91年12月18日證明書
      費600元、91年12月10日之證明書費100元及500元，並非
      治療上之支付，不應准許外，其餘醫療費依原告所受傷害
      及各收據載明治療費別，屬於治療上之必要費用，共計
      3411 元（100＋35＋1336＋200＋420＋100＋210＋120＋
      100＋210＋80＋500＝3411），應由被告連帶賠償原告。
（二）工作損害金0000000元部分：原告主張本件事故發生前，
      以開計程車為生，並提出台北市政府營利事業登記證、91
      年度台北市汽車駕駛員職業工會獎狀為證（見本院卷第87
      至89頁），經核相符，原告主張原以開計程車為生，應為
      可取。又台北市計程車每日營業收入，依台北市稅捐稽徵
      處90年3月30日北市稽工（甲）字第8912737101號函查定
      ，每日營業收入為1514元，每月以營業26日計，月營業額
      為39350元，有台北市汽車駕駛員職業工會93年10月28 日
      北市汽工福字第683號函可稽（見本院卷第91頁），原告
      主張原每月淨收入在30,000元以上，每年年收入至少
      360000元，亦為可取。而被告二人於91年12月9日，持電
      擊棒或徒手毆打原告，致原告受有左耳裂傷二處（一乘以
      零點二乘以零點三公分、零點八乘以零點二乘以零點三公
      分）傷害，及左耳感音性聽障六十分頁之傷害，該聽障為
      永久性傷害，平衡感應為暫時性的，該聽力受損與此次外
      傷是否有因果關係，可由受傷前之聽力證明比較得之，有
      診斷證明書及馬偕醫院回函在卷可稽（見本院卷第22、23
      、64頁）。而原告於90年7月19日至台北市監理處辦理職
      業駕照審驗之汽（機）車駕駛人審驗暨各項異動登記時，
      聽力並無異常，亦有台北市監理處函可稽（見本院卷第99
      至102頁）。原告主張其受左耳感音性聽障六十分頁之傷
      害，是被告二人91年12月9日之傷害所致，固為可取。惟
      按勞保條例第53條所載殘廢等級，一耳聽覺障害第11級殘
      廢標準，是指一耳骨膜大部分缺損或因病致聽力機能損失
      七十分貝以上者（見本院卷第27頁）。本件原告左耳感音
      性聽障傷害未達七十分頁以上，且平衡感之影響為暫時性
      ，原告主張因該聽障傷害，喪失勞動能力程度為38.45％
      ，算至民國101年5月31日，原告年滿65歲止，原告減少勞
      動力之年損害額，扣除中間利息一次給付之金額為000000
      0元，尚不可取。
（三）精神慰撫金500000元部分：查原告與被告乙○○為親兄弟
      關係，被告竟不罔顧手足之情，共同傷害及剝奪原告行動
      自由，致原告受有左耳裂傷2處（1×0.2×0.3公分、0.8
      ×0.2×0.3公分）、顏面擦傷2處（3×0.2公分、4×0.2
      公分）及左耳永久感音性聽障六十分頁，肉體、精神均受
      極大痛苦，本院斟酌實際情況，及兩造之身分、地位，原
      告請求500000元，自嫌過高，應予核減為參拾萬元，方屬
      公允，逾此數額之請求，為無理由。
五、綜上所陳，原告依民法第184條第1項、第185條第1項前段、
    第195條第1項前段，請求被告連帶給付原告醫療費用3411元
    、慰撫金300000元，合計303411元及自起訴狀繕本送達翌日
    即93年7月23日起至清償日止，按年息5％計算之利息，洵屬
    有據，應予准許，逾此部分之請求，為無理由，應予駁回。
六、兩造陳明願供擔保，聲請宣告假執行或免為假執行，經核原
    告勝訴部分，未逾500000元，應依職權宣告假執行，免為假
    執行部分，則酌定相當之擔保金額宣告之；原告其餘假執行
    之聲請，因訴之駁回而失所依據，不予准許。
七、結論：本件原告之訴，為一部有理由，一部無理由，並依民
    事訴訟法第79條、第85條第2項、第389條第1項第5款、第
    392 條第2項，判決如主文。
中　　華　　民　　國　　94　　年　　2　　月　　21　　日
                  民事第三庭    法　官　李慈惠
以上正本，係照原本作成。
如對本判決上訴，須於判決送達後20日內向本院提出上訴狀
中　　華　　民　　國　　94　　年　　2　　月  　21  　日
                                書記官　林秀娥
